臺灣臺北地方法院刑事判決
111年度審簡上字第42號
上  訴  人
即  被  告  黃信龍
上列上訴人即被告因竊盜案件，不服本院於民國110年12月27日
所為110年度審簡字第2082號第一審簡易判決（起訴案號：臺灣
臺北地方檢察署110年度偵字第27197號），提起上訴，本院管轄
之第二審合議庭判決如下：
    主      文
上訴駁回。
    事實及理由
一、按被告經合法傳喚，無正當之理由不到庭者，得不待其陳述
    ，逕行判決，刑事訴訟法第371條定有明文。次按對於簡易
    判決處刑不服而上訴者，得準用上開規定，此觀刑事訴訟法
    第455條之1第3項之規定自明。本件被告黃信龍經本院合法
    傳喚，而於本院審理期日無正當理由未到庭，此有本院傳票
    送達證書、刑事報到單、臺灣高等法院被告前案紀錄表、在
    監在押全國紀錄表各1份在卷足參，爰不待其陳述，逕為一
    造辯論判決。
二、本案經本院管轄第二審合議庭審理結果，認第一審判決以被
    告所為，係犯刑法第320條第1項之竊盜罪，累犯，處有期徒
    刑5月，及諭知得以新臺幣（下同）1,000元折算1日之易科
    罰金折算標準，核其認事用法及量刑均無不當，應予維持，
    並引用第一審簡易判決記載之犯罪事實及理由（如附件）。
三、按量刑之輕重及緩刑之宣告，係事實審法院得依職權自由裁
    量之事項，茍已斟酌刑法第57條各款所列情狀而未逾越法定
    刑度，則不得遽指為違法；又刑罰之量定屬法院自由裁量之
    職權行使，但仍應審酌刑法第57條所列各款事由及一切情狀
    ，為酌量輕重之標準，並非漫無限制，在同一犯罪事實與情
    節，如別無其他加重或減輕之原因，下級法院量定之刑，亦
    無過重或失輕之不當情形，則上級法院對於下級法院之職權
    行使，原則上應予尊重。查原審考量被告時值壯年，卻不思
    以正當途徑賺取所需，竟起歹念任意竊取他人財物，誠應非
    難，惟念被告犯後坦認犯行，業與告訴人林資翰於原審審理
    時以2萬2,250元達成調解（目前尚未實際履行賠償），兼衡
    被告自述最高學歷國小畢業之智識程度，原以工程修繕為業
    、未婚、無子女之生活經濟狀況，暨其犯罪動機、目的、手
    段、所生危害、所竊取物品之價值等一切具體情狀後量刑，
    業已斟酌刑法第57條各款所列情形且具體說明量刑之理由，
    亦無逾法定刑度或濫用裁量權致違背比例原則之情形，量刑
    尚稱允洽，於法並無違誤。
四、被告上訴意旨僅稱其不服原審判決，然未附具任何上訴理由
    ，且原審判決經本院審理結果核無不當或違法，俱如前揭。
    是本件被告上訴為無理由，應予駁回。
五、依刑事訴訟法第455條之1第1項、第3項、第368 條、第371
    條、第373條，判決如主文。
本案經檢察官郭盈君提起公訴，檢察官翁珮嫻、羅嘉薇、楊舒雯
到庭執行職務。
中　　華　　民　　國　　111 　年　　5 　　月　　31　　日
                  刑事第二十一庭審判長法  官  程克琳
                                      法  官  倪霈棻
                                      法  官  歐陽儀
上正本證明與原本無異。
不得上訴。
                                      書記官  程于恬
中　　華　　民　　國　　111 　年　　5 　　月　　31　　日

附件：
臺灣臺北地方法院刑事簡易判決
110年度審簡字第2082號
公　訴　人　臺灣臺北地方檢察署檢察官
被　　　告　黃信龍　
上列被告因竊盜案件，經檢察官提起公訴（110年度偵字第27197
號），嗣因被告自白犯罪，本院裁定以簡易判決處刑（原案號：
110年度審易字第1780號），判決如下：
    主  文
黃信龍犯竊盜罪，累犯，處有期徒刑伍月，如易科罰金，以新臺
幣壹仟元折算壹日；未扣案之犯罪所得即如附表二所示之物沒收
，於全部或一部不能沒收或不宜執行沒收時，追徵其價額。
    事實及理由
一、犯罪事實要旨：
　　黃信龍基於意圖為自己不法所有之竊盜犯意，於民國110年5
    月28日晚上11時15分許，在位於臺北市○○區○○○路○段00號統
    一便利商店前，見林資翰將附表一、二所示物品置放在所騎
    機車之腳踏墊上即進入消費，認有機可乘，遂徒手竊取附表
    一、二所示物品得手，旋騎乘另案竊得之車牌號碼000-0000
    號重型機車（所涉竊盜犯行，另經檢警偵查）逃逸。
二、下列證據足資認定上開犯罪事實：
　㈠告訴人林資翰於警詢及本院準備程序時之指訴。
　㈡監視錄影畫面翻拍照片20張、臺北市政府警察局中山分局扣
    押筆錄、扣押目錄表各1份、扣押物品領收據計2份、贓物認
    領保管單暨贓物照片1份。
　㈢失車-案件基本資料係畫面報表（000-0000號）。
　㈣被告黃信龍於警詢及本院訊問時之自白。
三、論罪科刑：
　㈠核被告所為，係犯刑法第320條第1項之竊盜罪。
　㈡參以刑法第79條之1規定，可認裁判確定後犯數罪，受二以上
    徒刑之執行又非屬合併處罰範圍者，其假釋最低應執行期間
    如何計算，原則採取「分別執行，合併計算」方式計算之。
    惟上開放寬假釋應具備「最低執行期間」條件之權宜規定，
    應與累犯之規定，分別觀察與適用。併執行之徒刑，本係得
    各別獨立執行之刑，對刑法第47條累犯之規定，尚不得以前
    開規定另作例外之解釋，倘其中甲罪徒刑已執行期滿，縱因
    合併計算最低應執行期間而在乙罪徒刑執行中假釋者，於距
    甲罪徒刑期滿後之假釋期間再犯罪，即與累犯之構成要件相
    符，仍應以累犯論，最高法院104年度第7次刑事庭會議決議
    意旨同此見解。查被告前因犯竊盜6罪、搶奪7罪、施用毒品
    2罪，經臺灣士林地方法院以98年度聲字第1379號裁定應執
    行有期徒刑11年確定，嗣經假釋，復經撤銷假釋，其殘刑3
    年1月5日（下稱甲案）；又因犯竊盜2罪、搶奪1罪，經臺灣
    高等法院以108年度聲字第4101號裁定應執行有期徒刑2年10
    月確定（下稱乙案）。上開甲、乙二案接續執行，甲案於10
    9年1月18日執行完畢，嗣被告於109年12月28日縮短刑期假
    釋出監並付保護管束，是以被告犯本案有期徒刑以上之罪，
    固非屬乙案執行完畢後所犯，惟仍係於甲案徒刑執行完畢5
    年以內故意犯之，揆諸上開說明，應構成累犯。考量被告構
    成累犯之前案多數為竊盜犯罪，其經判處徒刑並執行完畢，
    理應產生警惕作用，並因此自我控管，然其於本案又犯竊盜
    罪，足見對刑罰之反應力顯然薄弱，而有延長矯正期間，以
    助重返社會，並兼顧社會防衛之需，且就其所犯之罪之最低
    本刑予以加重，尚不致使其所受之刑罰超過其所應負擔之罪
    責，而造成對其人身自由過苛之侵害，經核仍有加重此部分
    法定最低本刑之必要，俱應依刑法第47條第1 項規定，加重
    其刑。
　㈢爰審酌被告時值壯年，四肢健全，不思以正當途徑賺取所需
    ，竟起歹念任意竊取他人財物，侵害他人財產法益，破壞社
    會治安，誠應非難；並考量被告犯後坦承全部犯行，與告訴
    人經本院調解成立，惟現另案執行觀察勒戒，尚未實際賠償
    告訴人；暨被告於本院審理時自陳：國小畢業之最高學歷，
    執行觀察勒戒前以工程修繕為業，日薪新臺幣（下同）2,00
    0元，未婚、無子女，無須扶養之親屬等語之智識程度及家
    庭經濟狀況，及其犯罪之動機、目的、手段、所生危害、所
    竊取物品之價值等一切具體情狀，量處如主文所示之刑，並
    諭知易科罰金之折算標準。
四、被告於本件竊得如附表一、二所示物品，均屬於被告犯罪所
    得，除附表一所示物品經警扣案後已發還告訴人，有上開贓
    物認領保管單在卷可稽，依刑法第38條之1第5項規定不予宣
    告沒收外，其餘竊得如附表二所示之物均未扣案且未實際返
    還告訴人，應依刑法第38條之1第1項前段規定宣告沒收，並
    依同條第3項規定，諭知於全部或一部不能沒收或不宜執行
    沒收時，追徵其價額。
五、依刑事訴訟法第449條第2項、第3項、第450條第1項，逕以
    簡易判決處刑如主文。
六、如不服本判決，得於判決書送達之翌日起20日內，以書狀敘
    述理由，向本院合議庭，提出上訴。（須附繕本）
七、本件經檢察官郭盈君提起公訴、檢察官翁珮嫻到庭執行職務
    。　　
中　　華　　民　　國　　110 　年　　12　　月　　27　　日
                  刑事第二十庭  法　官　宋恩同 
以上正本證明與原本無異。 
如不服本判決應於收受送達後20日內向本院提出上訴書狀，並應
敘述具體理由；其未敘述上訴理由者，應於上訴期間屆滿後20日
內向本院補提理由書（均須按他造當事人之人數附繕本）「切勿
逕送上級法院」。告訴人或被害人如對於本判決不服者，應具備
理由請求檢察官上訴，其上訴期間之計算係以檢察官收受判決正
本之日期為準。 
                                書記官  孫國慧　　　　　
中　　華　　民　　國　　110 　年　　12　　月　　27　　日
本案論罪科刑法條全文：
中華民國刑法第320條第1項
意圖為自己或第三人不法之所有，而竊取他人之動產者，為竊盜
罪，處5年以下有期徒刑、拘役或50萬元以下罰金。
附表一：
竊取財物已扣案部分 黑色手提包1個、蘋果牌筆記型電腦1臺、蘋果牌AIRPOD耳機盒1個、中國信託銀行信用卡1張、中國信託銀行金融卡2張、永豐銀行金融卡1張、身分證1張、健保卡1張。 
附表二：
竊取財物未扣案部分 現金6,000元、POTER牌零錢包1個（價值約1,500元）、健身器材彈力圈1個（價值約750元）、訓練衣物1件（價值約500 元）、硬碟1個及USB隨身碟3個（價值約1,000元）。